臺灣高等法院高雄分院刑事判決　　　 100年度交上訴字第86號
上　訴　人
即　被　告　戴國芳
上列上訴人因公共危險等案件，不服臺灣高雄地方法院100 年度
交訴字第51號中華民國100年8月18日第一審判決（起訴案號：臺
灣高雄地方法院檢察署99年度偵字第28063 號），提起上訴，本
院判決如下：
    主  文
原判決撤銷。
戴國芳犯過失傷害罪，處有期徒刑貳月，如易科罰金，以新台幣
壹仟元折算壹日。又犯肇事致人傷害逃逸罪，處有期徒刑陸月，
如易科罰金，以新台幣壹仟元折算壹日。應執行有期徒刑柒月，
如易科罰金，以新台幣壹仟元折算壹日。緩刑參年，緩刑期間付
保護管束，並應向指定之政府機關、政府機構、行政法人、社區
或其他符合公益目的之機構或團體提供壹佰小時之義務勞務。
    事  實
一、戴國芳於民國99年7 月3 日下午11時許，駕駛5821－ZQ號自
    小客車沿高雄市○○區○○街由東向西方向行駛，行經保義
    街、保華一路及鳳甲一街之交岔路口，本應注意保義街係閃
    紅燈號誌，應先停止於交岔路口前，讓幹道車優先通行後，
    認為安全時方得續行，而依當時天候晴、夜間有照明、路面
    乾燥無缺陷、視距良好，並無不能注意之情形，竟疏未注意
    董梅雲駕駛ZBF －202 號機車沿保華一路由南向北行駛亦至
    該交岔路口，而未讓董梅雲駕駛之機車優先通過，戴國芳駕
    駛之自小客車乃與董梅雲駕駛之機車發生碰撞，董梅雲因而
    人車倒地，受有右眼窩撕裂傷、上唇撕裂傷併口腔黏膜撕裂
    傷、右肩鎖骨韌帶損傷併鈍傷、頭部外傷等傷害。詎戴國芳
    明知其駕車肇事致董梅雲受傷，另基於肇事致人傷害逃逸之
    故意，未停留現場協助救治董梅雲，即逕行駕車逃離現場。
    嗣因董梅雲記下5812之車號，且經警在現場蒐證取得肇事車
    輛之白色烤漆碎片，而後巡邏發現5821－ZQ自小客車有撞擊
    痕跡，乃循線查獲上情。
二、案經董梅雲訴由高雄縣（現改制為高雄市）政府警察局鳳山
    分局移送臺灣高雄地方法院檢察署檢察官偵查起訴。
    理  由
一、上訴人即被告（下稱被告）戴國芳於上開時間、地點駕車過
    失致人受傷及當場逃逸之事實，業據證人即告訴人董梅雲及
    證人即警員陳典尉於原審審理中結證明確（見原審卷第15頁
    －18頁），並有高雄縣政府警察局鳳山分局道路交通事故現
    場圖、道路交通事故調查報告表(一)、(二)、照片、國軍高雄總
    醫院99年12月28日醫雄企管字第0990007480號函附董梅雲病
    歷資料、診斷證明書附卷可稽（見偵卷第13－20、76－81、
    89頁）。又駕駛人駕駛汽車，應遵守道路交通標誌、標線、
    號誌之指示，並服從交通指揮人員之指揮；且閃光紅燈表示
    停車再開，車輛應減速接近，先停止於交岔路口前，讓幹道
    車優先通行後認為安全時，方得續行；道路交通安全規則第
    90條、道路交通標誌標線號誌設置規則第211 條第1 項分別
    定有明文。被告戴國芳於肇事時間至肇事交岔路口時，其駕
    車行駛之保義街交通號誌係閃紅燈，且當時天候晴、夜間有
    照明、路面乾燥無缺陷、視距良好，此均經道路交通事故現
    場圖、道路交通事故調查報告表(一)、(二)載明，被告戴國芳本
    應注意依閃紅燈號誌指示，應先停止於交岔路口前，讓幹道
    車優先通行後，認為安全時方得續行，而被告戴國芳亦無不
    能注意之情形，竟疏未讓董梅雲所駕駛行駛保華一路之幹道
    車優先通過，致撞擊董梅雲受傷，被告戴國芳有過失責任，
    並與董梅雲受傷間有因果關係，甚為明確。再被告戴國芳亦
    坦承駕車過失致人受傷及當場逃逸之情，核與上開證據相符
    ，被告戴國芳之自白即可信為真正。綜上所述，被告戴國芳
    過失傷害及肇事致人傷害逃逸犯行，事證明確，堪以認定。
二、核被告戴國芳所為，刑法第284 條第1 項之過失傷害罪及同
    法第185 條之4 之肇事致人傷害逃逸罪。被告戴國芳所犯上
    開2 罪，犯意各別，行為互殊，應予分論處罰。
三、原審據以論處被告戴國芳罪刑，固非無見。惟查，被告戴國
    芳於原審判決後已與告訴人董梅雲達成民事和解，有經原審
    法院核定之高雄市鳳山區調解委員會調解書附卷可稽（見本
    院卷第38頁），且被告戴國芳於本院審理中亦坦承犯行（見
    本院卷第42頁），犯後態度尚可，原判決未及審酌，仍屬未
    當。被告戴國芳上訴意旨以原判決量刑過重，非無理由，自
    應由本院將原判決撤銷改判。爰審酌被告戴國芳因駕車過失
    致被害人董梅雲受傷，且肇事後未對被害人董梅雲施以必要
    之救護，逕自駛離現場，實有不該，惟念及被告戴國芳於本
    院審理中已坦承犯行，亦與被害人董梅雲達成民事和解，犯
    後態度尚可等一切情狀，分別量處如主文所示之刑及諭知易
    科罰金之折算標準，併定其應執行之刑及諭知易科罰金之折
    算標準。再者，被告戴國芳未曾受有期徒刑以上刑之宣告，
    有被告前案紀錄表在卷足憑，其經此偵、審程序教訓，應知
    警惕，諒無再犯之虞，本院認所宣告之刑，以暫不執行為適
    當，併諭知緩刑3 年，緩刑期內付保護管束，並應向指定之
    政府機關、政府機構、行政法人、社區或其他符合公益目的
    之機構或團體提供100 小時之義務勞務。
據上論結，應依刑事訴訟法第369 條第1 項前段、第364 條、第
299 條第1 項前段，刑法第284 條第1 項、第185 條之4 、第41
條第1 項、第51條第5 款、第74條第1 項第1 款、第2 項第5 款
、第93條第1 項第2 款，刑法施行法第1 條之1 ，判決如主文。
本案經檢察官方娜蓉到庭執行職務。
中    華    民    國  100     年    12    月    8     日
                    刑事第八庭  審判長法  官  李炫德
                                      法  官  徐美麗
                                      法  官  郭玫利
以上正本證明與原本無異。
過失傷害罪部分不得上訴。
肇事致人傷害逃逸罪部分如不服本判決應於收受本判決後10日內
向本院提出上訴書狀，其未敘述上訴理由者，並得於提起上訴後
10日內向本院補提理由書狀（均須按他造當事人之人數附繕本）
「切勿逕送上級法院」。
中    華    民    國  100     年    12    月    8     日
                                      書記官  梁美姿
附錄本件判決論罪科刑法條
中華民國刑法第185條之4：
駕駛動力交通工具肇事，致人死傷而逃逸者，處 6 月以上 5 年
以下有期徒刑。
中華民國刑法第284條第1項：
因過失傷害人者，處 6 月以下有期徒刑、拘役或 5 百元以下罰
金，致重傷者，處 1 年以下有期徒刑、拘役或 5 百元以下罰金
。